臺灣高等法院刑事判決               100年度上訴字第3419號
上  訴  人
即  被  告  李振碩
上列上訴人因違反毒品危害防制條例案件，不服臺灣板橋地方法
院100年度訴字第2183號，中華民國100年10月17日第一審判決 (
起訴案號：臺灣板橋地方法院檢察署100年度毒偵字第5593號)，
提起上訴，本院判決如下：
    主  文
上訴駁回。
    理  由
一、按不服地方法院之第一審判決而上訴者，應向管轄第二審之
    高等法院為之。上訴書狀應敘述具體理由。刑事訴訟法第36
    1條第1項、第2項、第367條分別定有明文。所謂不服第一審
    判決之具體理由，係指依據卷內訴訟資料，具體指摘第一審
    判決關於認定事實、適用法律及量刑等項，有違法或不當之
    情形而言，此為提起第二審上訴之法定要件。倘上訴人之上
    訴書狀或補提之上訴理由書，雖有敘述上訴理由，惟並未具
    體敘述第一審判決有上述違法、不當情形，即與未敘述具體
    理由無異，所為上訴，即不符合上訴之法定要件。
二、本件上訴人即被告李振碩不服原審判決，提起上訴，上訴狀
    理由略以：被告對於本次再犯深感後悔，然而雙親均已年邁
    、家中經濟支柱全在被告身上，懇請法官准予判處替代療法
    ，給予被告改過自新之機會云云。
三、經查：被告於民國 100年7月8日同時施用第一級毒品、第二
    級毒品之犯行，業據被告於原審審理時坦承不諱，且被告警
    詢後所採之尿液，經送檢驗，確呈嗎啡及甲基安非他命陽性
    反應，有台灣檢驗科技股份有限公司出具之濫用藥物檢驗報
    告(詳偵卷第6頁) 在卷可參，足認被告自白與事實相符。原
    審認被告罪證明確，引用毒品危害防制條例第10條第 1項及
    第2項規定，依刑法第55條想像競合犯論以第10條第1項之罪
    ，並認其係受刑之執行完畢後，5 年內故意再犯本件施用毒
    品犯行，應依刑法第47條第 1項累犯規定加重其刑，復審酌
    被告已曾因多次相同犯行經戒毒處遇或執行徒刑，猶未能知
    所警惕，顯然漠視法令之禁制，惟其犯罪行為主要係戕害自
    身，且事後坦承犯行，犯後態度尚無不良，及其施用毒品之
    動機、目的、素行等一切情狀，量處有期徒刑10月。從形式
    上審查，原審認事用法，並未違反法令，或悖離經驗法則、
    論理法則，量刑亦屬允當。而美沙冬等替代療法，係政府給
    予濫用毒品成癮者另一戒癮之治療方式，其目的與入勒戒、
    戒治處所之目的相同，因此，接受替代療法僅係行政管制上
    輔助染有毒癮之人所為之醫療措施。依毒品危害防制條例第
    24條之規定，限於檢察官可為附命完成戒癮治療之緩起訴處
    分，並無被告經起訴後，得由法院以戒癮治療代替刑罰之依
    據。是本案業經檢察官提起公訴，上訴意旨請求本院以替代
    療法代替刑罰之諭知云云，於法無據。從而，被告提起上訴
    ，上訴理由既未指摘原判決關於認定事實、適用法律及量刑
    ，有何違法或不當之處，僅執其對法律之誤解，請求判處替
    代療法云云，實與未敘述具體理由無異，依前揭說明，本件
    上訴不合上訴之法定要件，應予駁回，並不經言詞辯論為之
    。
據上論斷，應依刑事訴訟法第367條前段、第372條，判決如主文
。
中    華    民    國   100    年    11    月    30    日
                  刑事第二庭    審判長法  官  洪光燦
                                      法  官  蘇素娥
                                      法  官  宋松璟
以上正本證明與原本無異。
如不服本判決，應於收受送達後10日內向本院提出上訴書狀，其
未敘述上訴之理由者並得於提起上訴後10日內向本院補提理由書
（均須按他造當事人之人數附繕本）「切勿逕送上級法院」。
                                      書記官  洪宛渝
中    華    民    國   100    年    12    月    1     日